【裁判字號】    97,消債更,182
【裁判日期】    971229
【裁判案由】    更生事件
【裁判全文】
臺灣板橋地方法院民事裁定         97年度消債更字第182號
聲  請  人  甲○○
上列聲請人因消費者債務清理事件，聲請更生，本院裁定如下：
    主  文
聲請人甲○○自中華民國九十七年十二月二十九日下午四時起開
始更生程序。
本件得由司法事務官進行更生程序。
    理  由
一、按法院開始更生程序之裁定，應載明其年、月、日、時，並
    即時發生效力；又法院裁定開始更生或清算程序後，得命司
    法事務官進行更生或清算程序，消費者債務清理條例第45條
    第1 項、第16條第1 項前段分別定有明文。
二、本件聲請意旨略以：聲請人目前債務總金額為新臺幣（下同
    ）2,393,746 元，有不能清償債務之情事，在消費者債務清
    理條例施行前，曾於民國95年間依照中華民國銀行公會會員
    辦理消費者金融案件無擔保債務協商機制，與最大債權金融
    機構安泰商業銀行成立協商，每期應繳之協商金額為33,417
    元；惟約同時聲請人之小孩診斷出有聽力障礙及注意力不足
    過動症，須負擔龐大之醫療費及早期療育費用，致已無法繳
    納每月之協商金額，而該事由非可歸責於聲請人所致；此外
    ，聲請人無擔保或無優先權之債務總額未逾12,000,000元，
    復未經法院裁定開始清算程序或宣告破產，爰向本院聲請裁
    定開始更生程序等語。經查，聲請人所主張之上開事實，業
    據其提出與所述相符之財產及收入狀況說明書、債權人清冊
    、戶籍謄本、全國財產稅總歸戶財產查詢清單、95年度及96
    年度綜合所得稅各類所得資料清單、財團法人金融聯合徵信
    中心當事人綜合信用報告書、協議書、無擔保債務還款計畫
    、中華民國身心殘障手冊、薪資證明、臺灣自來水公司水費
    （含代繳費用）通知及收據、臺灣電力公司電費通知及收據
    、中華電信股份有限公司繳費通知、臺北縣蘆洲市鷺江國民
    小學繳費收據及臺北縣立三民高級中學繳費收據為證；本件
    復查無債務人有消費者債務清理條例第6 條第3 項、第8 條
    或第46條各款所定駁回更生聲請之事由存在，則聲請人聲請
    更生，應屬有據，爰依首揭規定，裁定如主文。
三、至聲請人附帶聲請保全處分，請求本院裁定停止臺灣臺北地
    方法院97年度執字第42817 號清償債務強制執行事件中，就
    聲請人對益鼎股份有限公司之薪資債權所為之強制執行程序
    。惟本件既已裁定准予開始更生程序，依消費者債務清理條
    例第48條第2 項之規定，上開強制執行程序即不得繼續，自
    無另為保全處分之必要，附此敘明。
中    華    民    國    97    年    12    月    29    日
                  民事第三庭    法  官  王瑜玲
上為正本係照原本作成
本件不得抗告
本裁定已於民國97年12月29日下午4 時公告。
中    華    民    國    97    年    12    月    29    日
                                書記官  黃美雲


司法院資訊處製作；財團法人民間司法改革基金會備份。
